---
title: "Asignacion3-A_big"
author: "Jesus Rincon"
date: "10 de abril de 2016"
output: html_document
---


#a_big.csv

Cargamos los datos y hacemos un sample de la data para poder sacar los centers de cada uno de los clusters y asi optimizar el proceso de calculo de los kmeans

```{r}
a_big <- read.csv("a_big.csv", header = FALSE)
a_big <- as.data.frame(a_big)

samp_size <- floor(0.05 * nrow(a_big))
train_ind <- sample(seq_len(nrow(a_big)), size = samp_size)
a_subseted<- a_big[train_ind,]
```

##Kmeans en a_big.csv
Procedemos a sacar el codo de Jambu del sample calculado anteriormente
```{r}
jambu(a_subseted)
```

Como se observa, la mejor cantidad de cluster es 3 segun el grafico del codo de jambu
por lo que procedemos a sacar los kmeans con centers = 3

```{r}
a_subseted.kmeans <- kmeans(a_subseted, centers = 3)
```
Ahora bien, agarramos los centroides y los pasamos a a_big
Esto se hace para agilizar el calculo de los kmeans en un 
dataset tan grande
```{r}
a_big.kmeans <- kmeans(a_big, centers = a_subseted.kmeans$centers )
```
#Matriz de confusion en kmeans de a_big.csv
Procedemos a ver la efectividad del modelo planteado
```{r}
MCk <- table(true = a_big$V3, pred = a_big.kmeans$cluster)
MCk
```


##Cluster Jerarquico en a_big.csv

###Matriz de confusion con cluster y metodo Single

```{r}
a_big.single <- hclust(dist(as.matrix(a_subseted)), method = "single")
cortes.a_big.single <- cutree(a_big.single, k = 3)

MCs <- table(true = a_subseted$V3, pred = cortes.a_big.single)
```

###Matriz de confusion con cluster y metodo Complete

```{r}
a_big.complete <- hclust(dist(as.matrix(a_subseted)), method = "complete")
cortes.a_big.complete <- cutree(a.complete, k = 3)

MCc <- table(true = a_subseted$V3, pred = cortes.a_big.complete)
```

###Matriz de confusion con cluster y metodo Average

```{r}
a_big.average <- hclust(dist(as.matrix(a_subseted)), method = "average")
cortes.a_big.average <- cutree(a.average, k = 3)

MCa <- table(true = a_subseted$V3, pred = cortes.a_big.average)
```