---
title: "Asignacion3"
author: "Jesus Rincon"
date: "10 de abril de 2016"
output: html_document
---

#Instalamos librerias necesarias

```{r}

library(plot3D)

```

#Jambu
Declaramos una funcion a usar, en la cual se ploteara el codo de Jambu

```{r}
jambu <- function(data, nc=15, seed=1234){
  wss <- (nrow(data)-1)*sum(apply(data,2,var))
  for (i in 2:nc){
    set.seed(seed)
    wss[i] <- sum(kmeans(data, centers=i)$withinss)}
  plot(1:nc, wss, type="b", xlab="Numero de Clusters",
       ylab="Dentro de los grupos")}

```

#a.csv
Cargamos los datos.
```{r}
a <- read.csv("a.csv", header = FALSE)
a <- as.data.frame(a)
a.plot <- subset(a, select = -c(V3))
```
Visualizamos el codo de Jambu asociado al dataset
```{r}
jambu(a)
```
##Kmeans en a.csv

Como se obserba segun el Codo de Jambu se procede a ejecutar los codigos sabiendo
que el optimo numero de clusters es 3 dado a que de ahi en adelante deja de ser 
tan pronunciada la recta entre puntos de la curva

```{r}
a.kmeans <- kmeans(a.plot, centers = 3)
plot(a.plot, col = a.kmeans$cluster)
```
###Matriz de confusion en Kmeans de a.csv

```{r}
MCk <- table(true = a$V3, pred = a.kmeans$cluster)
MCk
```
##Cluster Jerarquico

###Matriz de confusion con cluster y metodo Single

```{r}
a.single <- hclust(dist(as.matrix(a.plot)), method = "single")
cortes.single <- cutree(a.single, k = 3)
MCs <- table(true = a$V3, pred = cortes.single)
MCs
```

###Matriz de confusion con cluster y metodo Complete

```{r}
a.complete <- hclust(dist(as.matrix(a.plot)), method = "complete")
cortes.complete <- cutree(a.complete, k = 3)
MCc <- table(true = a$V3, pred = cortes.complete)
MCc
```

###Matriz de confusion con cluster y metodo Average

```{r}
a.average <- hclust(dist(as.matrix(a.plot)), method = "average")
cortes.average <- cutree(a.average, k = 3)
MCa <- table(true = a$V3, pred = cortes.average)
MCa
```